【裁判字號】    89,易,653
【裁判日期】    890622
【裁判案由】    違反毒品危害防制條例
【裁判全文】
臺灣屏東地方法院刑事判決                          八十九年度易字第六五三號
    公  訴  人  臺灣屏東地方法院檢察署檢察官
    被      告  甲○○
右列被告因違反毒品危害防制條例案件，經檢察官提起公訴（八十八年度毒偵字第五
八三、六二四號、八十九年度毒偵字第九三九號），本院判決如左：
     主  文
甲○○連續施用第二級毒品，累犯，處有期徒刑拾月。扣案之吸食器壹組及含安非他
命殘渣之夾鏈袋壹只均沒收銷燬。
     事  實
一、甲○○曾因違反麻醉藥品管理條例案件，經本院判處有期徒刑四月確定，於民國
    八十七年四月六日執行完畢。又其前因施用毒品案件，送觀察勒戒處所觀察、勒
    戒後，因無繼續施用毒品傾向，經臺灣屏東地方法院檢察署檢察官於八十八年九
    月十四日以八十八年度毒偵字第一五七號為不起訴處分確定。詎其猶不知悔改，
    復於上開不起訴處分後五年內，基於概括犯意，先後於下列時、地：(1)八十八年
    九月二十二日上午五時回溯二十四小時內之某時，在不詳地點(2)同年十月三日下
    午三時五十分回溯二十四小時內之某時，在不詳地點(3)自八十九年四月一日起，
    至同年月七日凌晨時分止，在屏東縣屏東市○○里○○路光信巷二三號住處，連
    續施用第二級毒品安非他命。嗣先後於八十八年九月二十二日上午四時許、同年
    十月三日下午二時許及八十九年四月七日上午十一時三十分許，在屏東縣屏東市
    ○○路與崇蘭路口、同市○○路四號前及同市○○里○○路光信巷二三號等處，
    為警帶回警局採尿檢驗而查獲。其中八十九年四月七日上午十一時三十分許，在
    屏東市○○里○○路光信巷二三號處，更查獲甲○○持有之吸食器一組及含安非
    他命殘渣之夾鏈袋一只扣案。而甲○○上開施用安非他命情事，經送觀察、勒戒
    結果，認有繼續施用毒品之傾向。
二、案經屏東縣警察局屏東分局報請臺灣屏東地方法院檢察署檢察官偵查起訴。
     理  由
一、訊據被告甲○○坦承上開自八十九年四月一日起，至同年月七日止之犯行，餘則
    矢口否認，辯稱：伊未吸食安非他命，可能係朋友吸食，伊因同在卡車上，導致
    伊驗尿呈安非他命陽性反應云云。惟於上揭查獲當時，各經將被告尿液送屏東縣
    衛生局及臺灣檢驗科技股份有限公司初步以EIA酵素免疫分析法檢驗，次以GC/MS
    氣相層析/質譜儀法確認檢驗結果，均呈甲基安非他命陽性反應，有各該局、公
    司出具之尿液檢驗報告可佐。按吸入含有安非他命之二手煙，若非長時間與吸用
    者直接相向且存心大量吸入吸用安非他命者所呼出之煙氣，以二手煙中可能存在
    之低劑量安非他命，應不致在尿液中檢驗出安非他命反應；又尿液內含甲基安非
    他命成分之檢出，與投與甲基安非他命的量、個人體質、檢驗儀器之精密度有關
    ，通常採尿化驗是否呈陽性反應，應以投與後二十四小時內所採者為宜。均經法
    務部調查局第六處（八三）發技一字第一九六○號函及行政院衛生署藥物食品檢
    驗局（八○）藥檢壹字第四五二九號函覆釋明確。是被告確有於採尿前二十四小
    時內某時，施用安非他命，迨無疑義，所辯要屬卸責之詞，無可採信。又被告自
    白之部分，核與上開驗尿結果相符，並有吸食器一組及含安非他命殘渣之夾鏈袋
    一只扣案足憑，堪信屬實。而被告前因施用毒品案件，經臺灣屏東地方法院檢察
    署檢察官為不起訴處分確定，嗣後更於五年內施用毒品，經本院以八十八年度毒
    聲字第二七一九號裁定送觀察、勒戒結果，認有繼續施用毒品之傾向，有臺灣屏
    東看守所附設勒戒所八十九年四月十八日屏所金衛字第一○五六號函送之證明書
    可稽，事證明確，犯行洵堪認定，應予依法論科。
二、核被告所為，係犯毒品危害防制條例第十條第二項之施用第二級毒品罪及第十一
    條第三項之持有專供施用毒品器具罪。其多次施用第二級毒品之行為，時間緊接
    ，犯罪構成要件相同，顯係基於概括犯意為之，應依連續犯之規定論以一罪，並
    加重其刑。其持有毒品行為，應為施用之高度行為所吸收，不另論罪。所犯施用
    第二級毒品罪與持有專供施用毒品器具罪間，有方法結果之牽連關係，為牽連犯
    ，應從一重之施用第二級毒品罪處斷。又被告曾因違反麻醉藥品管理條例案件，
    經本院判處有期徒刑四月確定，於八十七年四月六日執行完畢，有臺灣屏東地方
    法院檢察署刑案資料查註紀錄表及本院全國前案紀錄表可按，其於五年內再犯本
    件有期徒刑以上之罪，為累犯，應依刑法第四十七條加重其刑，併上開連續犯加
    重部分，遞加之。爰審酌被告前即曾因施用毒品經戒治後為不起訴處分，仍不知
    悛悔，意志不堅，復予連續施用，否認犯行，態度不佳，且施用毒品流弊所及，
    危害甚鉅，非可輕縱等一切情狀，量處如主文所示之刑。扣案之吸食器一組，為
    專供施用毒品之器具；含安非他命殘渣之夾鏈袋一只，其上無法析離之安非他命
    為第二級毒品，均應依毒品危害防制條例第十八條第一項前段規定沒收銷燬。
據上論斷，應依刑事訴訟法第二百九十九條第一項前段，毒品危害防制條例第十條第
二項、第十一條第三項、第十八條第一項前段，刑法第十一條前段、第四十七條、第
五十五條、第五十六條，判決如主文。
本案經檢察官薛水生到庭執行職務。
中      華      民      國      八十九      年    六    月    二十二    日
                                      臺灣屏東地方法院刑事第一庭
                                          法  官    蔡憲德
右正本證明與原本無異。
對於本判決如有不服應於收受送達後十日內向本院提出上訴書狀上訴於台灣高等法院
高雄分院並按他造當事人之人數附具繕本。
                                          書記官   林鴻仁
中      華      民      國      八十九      年     六   月    二十二    日
附錄本案論罪科刑法條
毒品危害防制條例第十條第二項、第十一條第三項
施用第二級毒品者，處三年以下有期徒刑。
毒品危害防制條例第十一條
持有專供製造或施用毒品之器具者，處一年以下有期徒刑、拘役或新台幣一萬元
以下罰金。


司法院資訊處製作；財團法人民間司法改革基金會備份。
